【裁判字號】    99,易,661
【裁判日期】    991022
【裁判案由】    竊盜
【裁判全文】
臺灣嘉義地方法院刑事判決               99年度易字第661號
公  訴  人  臺灣嘉義地方法院檢察署檢察官
被      告  乙○○
上列被告因竊盜案件，經檢察官提起公訴（99年度偵字第3673號
），本院判決如下：
    主  文
乙○○犯竊盜罪，處有期徒刑陸月，累犯，如易科罰金，以新臺
幣壹仟元折算壹日。
    犯 罪 事 實
一、乙○○前於91年間因搶奪罪經判處有期徒刑3年6月確定；另
    因竊盜罪經判處有期徒刑1年，減刑為有期徒刑6月確定；又
    因違反毒品危害防制條例案件經判處有期徒刑3月，減刑為
    有期徒刑1月15日確定，嗣定應執行刑4年1月15日確定，另
    執行殘刑10月18日，於96年7月16日縮短刑期執行完畢出監
    。猶不知悔改，復於99年3月16日下午3時50分許，駕駛車牌
    號碼7616-XT號自用小客車，至嘉義縣太保市○○里○○○
    段農田，意圖為自己不法之所有，趁甲○○不注意之際，徒
    手竊取甲○○所飼養非洲鸚鵡1隻，得手後駕車逃逸。
二、案經嘉義縣警察局水上分局報請臺灣嘉義地方法院檢察署檢
    察官偵查起訴。
    理  由
一、程序事項：
    按被告以外之人於審判外之陳述，雖不符刑事訴訟法第159
    條之1至第159條之4傳聞證據得為證據之例外規定，而經當
    事人於審判程序同意作為證據，法院審酌該言詞陳述或書面
    陳述作成時之情況，認為適當者，亦得為證據，刑事訴訟法
    第159條之5第1項定有明文。查本案認定事實所引用之言詞
    及書面陳述證據，經本院於審理時提示公訴人及被告均表示
    同意作為證據使用，本院審酌該陳述證據之取得過程並無瑕
    疵，與本案待證事實間復具有相當之關聯性，自得採為證據
    ，合先敘明。
二、認定犯罪事實所憑之證據及理由：
    訊據被告乙○○矢口否認前揭犯行，辯稱：並未竊取非洲鸚
    鵡1隻，於99年3月16日下午3時50分許，固有駕駛車牌號碼
    7616-XT號自用小客車至嘉義縣太保市○○里○○○段農田
    ，並停於路旁，惟係下車小便云云，經查：
(一)被告乙○○於99年3月16日下午3時50分許，駕駛車牌號碼
    7616-XT號自用小客車至嘉義縣太保市○○里○○○段農田
    等情，業據被告供承在卷(警卷第2頁)，且經被害人甲○○
    證述在卷(警卷第4頁)，自堪信為真實。而車牌號碼7616-
    XT號自用小客車之登記名義人雖為何竹，此固有車籍查詢─
    基本資料詳細畫面可資參照(警卷第12頁)，惟據被告供承該
    部車係其丈人所有，前揭時地係由其駕駛等情(警卷第1頁)
    ，又被告供稱駕駛前揭車輛僅其一人，並未搭載其他乘客(
    警卷第2頁)，故被告於案發時確曾駕駛前揭車輛單獨至前揭
    案發地點等情，自堪認定。
(二)而據被害人甲○○證稱其於案發時在田裡工作，而將其非洲
    鸚鵡1隻綁在大型塑膠水桶上，其聽到小鳥叫聲後抬頭發現
    一名男子抓住該非洲鸚鵡，並將該鸚鵡放於車牌號碼7616-X
    T號自用小客車內，駕車加速離去(警卷第4頁)，而該男子進
    入駕駛座後欲逃逸，其有看到該男子之清晰面貌，而該男子
    即是被告乙○○(警卷第5頁至第6頁)。被害人甲○○於偵查
    中又證稱該竊盜之行為人係被告乙○○(偵卷第15 頁)。至
    於當日偵查中告訴人雖另稱只看到背影無法確定是被告乙○
    ○等情，惟告訴人於本院審理時陳述意見指出，當時檢察官
    訊問其有關被告乙○○於行為時，其抬頭僅見被告之背影，
    當時並無法確認被告乙○○，惟嗣於其追至被告駕駛之前揭
    車輛時，在該車輛之駕駛座與被告面對面，因而可清晰辨認
    被告即係竊盜之人，亦有告訴人之陳述可稽(偵卷第15頁、
    本院卷第31頁)。另本案亦有員警之偵查報告及相片可資參
    照(警卷第8頁至第9頁、第13頁至第16頁)，應堪信被害人之
    指訴為真實。
(三)至於被告辯稱案發時地係下車小便，並未竊取該非洲鸚鵡云
    云。惟被告於案發時確曾至案發地點且下車，而被害人亦確
    曾目睹被告竊取非洲鸚鵡之行為，故被告所辯應係卸責之詞
    。此外，被告經測謊結果，對於其稱不知本案鸚鵡係何人從
    現場抓走之測謊，其結果亦呈現不實之反應等情，亦有內政
    部警政署刑事警察局99年9月1日刑鑑字第0990121471號鑑定
    書可稽，足見被告辯稱未竊取非洲鸚鵡云云，應係卸責之詞
    ，不足採信。
(四)綜上，被告於案發時確曾駕駛前揭車輛單獨至前揭案發地點
    ，並曾下車抓取被害人所有之非洲鸚鵡1隻，並將該鸚鵡置
    於車牌號碼7616XT號自用小客車內，駕車加速離去等情，自
    堪認定，被告竊盜犯行應依法論科。
三、論罪科刑之理由：
    核被告乙○○所為，係犯刑法第320條第1項之竊盜罪。被告
    前於91年間因搶奪罪經判處有期徒刑3年6月確定；另因竊盜
    罪經判處有期徒刑1年，減刑為有期徒刑6月確定；又因違反
    毒品危害防制條例案件經判處有期徒刑3月，減刑為有期徒
    刑1月15日確定，嗣定應執行刑4年1月15日確定，另執行殘
    刑10月18日，於96年7月16日縮短刑期執行完畢出監，此有
    臺灣高等法院被告前案紀錄表可稽。其於徒刑之執行完畢後
    ，5年以內故意再犯本件有期徒刑以上之罪者，為累犯，應
    依刑法第47條第1項之規定加重其刑。爰審酌被告前有搶奪
    、竊盜等前科，素行不良，其犯罪動機、目的、手段，國中
    肄業之智識程度，已婚育有一子之家庭狀況，犯後猶否認犯
    行，未與被害人和解等一切情狀，量處如主文所示之刑，並
    諭知易科罰金之折算標準，以資懲儆。至公訴人雖求刑有期
    徒刑9月，惟考量本案被害金額尚低，雖未與被害人和解，
    惟被害人仍希望給予自新機會等情(本院卷第31頁至第32頁)
    ，本院認主文所示之刑度為適當，併予敘明。
據上論斷，應依刑事訴訟法第299條第1項前段，刑法第320條第1
項、第47條第1項、第41條第1項前段，刑法施行法第1條之1第1
項、第2項前段，判決如主文。
本案經檢察官吳咨泓到庭執行職務
中    華    民    國    99    年    10    月    22    日
                  刑事第六庭    法  官  黃義成
以上正本證明與原本無異。
如不服本判決應於收受判決後10日內向本院提出上訴書狀，並應
敘述具體理由；其未敘述上訴理由者，應於上訴期間屆滿後20日
內向本院補提理由書（均須按他造當事人之人數附繕本）「切勿
逕送上級法院」。告訴人或被害人如對於本判決不服者，應具備
理由請求檢察官上訴，其上訴期間之計算係以檢察官收受判決正
本之日期為準。
中    華    民    國    99    年    10    月    22    日
                                書記官  許睿軒
附錄法條：
刑法第320條第1項：
意圖為自己或第三人不法之所有，而竊取他人之動產者，為竊盜
罪，處五年以下有期徒刑、拘役或五百元以下罰金。

司法院資訊處製作；財團法人民間司法改革基金會備份。
